臺灣苗栗地方法院刑事判決
111年度易字第135號
公  訴  人  臺灣苗栗地方檢察署檢察官
被      告  陳宏麟



上列被告因違反性騷擾防治法案件，經檢察官提起公訴（111年
度偵字第1792、2569號），本院判決如下：
    主    文
甲○○意圖性騷擾，乘人不及抗拒而為觸摸胸部之行為，處有期徒
刑參月，如易科罰金，以新臺幣壹仟元折算壹日。又意圖性騷擾
，乘人不及抗拒而為擁抱及觸摸胸部之行為，處有期徒刑肆月，
如易科罰金，以新臺幣壹仟元折算壹日。又意圖性騷擾，乘人不
及抗拒而為觸摸胸部之行為，處有期徒刑參月，如易科罰金，以
新臺幣壹仟元折算壹日。應執行有期徒刑柒月，如易科罰金，以
新臺幣壹仟元折算壹日。
    犯罪事實
一、甲○○基於意圖性騷擾之犯意，於民國110年12月21日下午6時
    30分許，駕駛車牌號碼000-0000號自用小客車至苗栗縣竹南
    鎮，再步行至同縣鎮科學路45巷25弄內，乘獨行之代號BH00
    0-H110042號女子（已成年，真實姓名、年籍詳卷，下稱甲
    女）不及抗拒之際，以左手觸摸甲女胸部後離去。嗣甲女報
    警處理，經警調閱監視錄影畫面循線查悉上情。
二、甲○○基於意圖性騷擾之犯意，於111年1月10日上午7時30分
    許，駕駛上開自用小客車至苗栗縣竹南鎮中華路停放，再步
    行至同縣鎮科學路45巷25弄21之4號旁巷弄內，乘獨行之代
    號BH000-H111001號女子（已成年，真實姓名、年籍詳卷，
    下稱乙女）不及抗拒之際，自後方環抱乙女並以右手觸摸其
    胸部，乙女尖叫後甲○○隨即逃離。嗣乙女報警處理，經警循
    線查悉上情。
三、甲○○基於意圖性騷擾之犯意，於111年1月22日下午7時許，
    在苗栗縣○○鎮○○路000號前人行道，乘代號BH000-H111004號
    女子（已成年，真實姓名、年籍詳卷，下稱丙女）不及抗拒
    之際，自後方以左手觸摸丙女胸部後逃離。嗣丙女報警處理
    ，經警循線查悉上情。
四、案經甲女、乙女訴由苗栗縣警察局竹南分局、丙女訴由內政
    部警政署保安警察第二總隊第三大隊第一中隊報告臺灣苗栗
    地方檢察署檢察官偵查起訴。
    理    由
壹、證據能力部分
一、被告以外之人於審判外之言詞或書面陳述，除法律有規定者
    外，不得作為證據；被告以外之人於審判外之陳述，雖不符
    刑事訴訟法第159條之1至第159條之4之規定，而經當事人於
    審判程序同意作為證據，法院審酌該言詞陳述或書面陳述作
    成時之情況，認為適當者，亦得為證據，刑事訴訟法第159
    條第1項、第159條之5第1項分別定有明文。查本案所引被告
    以外之人於審判外之供述，經被告甲○○表示同意作為證據（
    見本院卷第49頁），本院審酌該等陳述無證明力明顯過低之
    情事，且依製作時之情況，尚無違法不當之瑕疵，認作為證
    據應屬適當，是得為證據。
二、被告所為不利於己之供述，無出於強暴、脅迫、利誘、詐欺
    、疲勞訊問、違法羈押或其他不正之方法，亦非違反法定障
    礙事由經過期間不得訊問或告知義務規定而為，依刑事訴訟
    法第156條第1項、第158條之2規定，應有證據能力。
三、本案所引非供述證據，無違反法定程序而取得之情形，依刑
    事訴訟法第158條之4反面規定，得為證據。
貳、認定犯罪事實所憑證據及其理由
    訊據被告矢口否認有何性騷擾犯行，辯稱：有於110年12月2
    1日下午6時30分許駕車至苗栗縣竹南鎮，再步行至科學路45
    巷25弄內，係去玩抓娃娃機；有於111年1月10日上午7時30
    分許，在科學路45巷25弄21之4號旁巷弄內拍乙女的背，向
    她搭訕，她突然大叫後伊即離去；於111年1月22日下午7時
    許，在苗栗縣○○鎮○○路000號前人行道，不小心撞到丙女，
    有向她道歉云云（見本院卷第18至25頁、45至50、79至81、
    頁）。經查：
一、如犯罪事實欄一所示犯罪事實，業據證人即告訴人甲女於警
    詢、偵訊中證稱：伊於110年12月21日下午6時30分許，領完
    錢要回宿舍，走在苗栗縣竹南鎮科學路45巷25弄內，有1名
    戴黑色口罩的男子突然從後方走到伊身旁，他右手撐傘，左
    手伸到伊胸前，從右胸摸到左胸，伊當場嚇到哭出來，不敢
    大聲喝止，之後他就走了，伊也趕快回宿舍；當時路上沒有
    什麼人，他不會是不小心碰到的，伊覺得他很可惡；他雖然
    有戴黑色口罩，但從左耳戴有耳環，及眉毛、眼睛的樣子，
    伊可以確定就是被告等語明確（見臺灣苗栗地方檢察署111
    年度偵字第1792號卷，下稱第1792號偵卷，第49至55、259
    至260頁），並有性騷擾案件代號與真實姓名對照表、指認
    犯罪嫌疑人紀錄表、犯罪嫌疑人指認表、苗栗縣警察局竹南
    分局指認犯罪嫌疑人對照表、性騷擾事件申訴書、性騷擾防
    治法申訴表在卷可稽（見第1792號偵卷第57至61、141至153
    頁、密封袋）。足見告訴人甲女對於被告乘其不及抗拒之際
    ，以左手觸摸其胸部之情節，證述甚為明確，無重大瑕疵，
    未有前後歧異之情，亦未違反一般經驗法則。再酌以被告及
    告訴人甲女間素不相識（見第1792號偵卷第41、50頁），告
    訴人甲女應無蓄意誣陷之動機與必要；又告訴人甲女於偵訊
    中之證述業經具結擔保真實，倘非真有其事，衡情應無甘冒
    偽證之罪責，故為虛偽不實陳述之可能。復觀諸卷附監視器
    畫面翻拍照片（見第1792號偵卷第117至121頁、密封袋），
    確有右手撐傘之人在巷弄內自後方走到獨行之他人身旁，並
    伸出左手到其胸前之情形。另參以被告於審理中陳稱：有於
    110年12月21日下午6時30分許駕車至苗栗縣竹南鎮，再步行
    至科學路45巷25弄內等語（見本院卷第115頁），並有車輛
    詳細資料報表、車牌辨識資料在卷可稽（見第1792號偵卷第
    109、137頁），足認告訴人甲女上開證述與客觀事實相符，
    被告確有如犯罪事實欄一所示，應堪認定。
二、如犯罪事實欄二所示犯罪事實，業據證人即告訴人乙女於警
    詢、偵訊中證稱：伊於111年1月10日上午7時30分許，從7-1
    1領完包裹要回宿舍，獨自走在苗栗縣○○鎮○○路00巷00弄00○
    0號旁巷弄內，有1名男子突然從後方抱住伊，並伸出右手摸
    伊的左胸，伊覺得非常不舒服，大聲尖叫並掙扎，他才放手
    跑走，當時正好有同事騎電動車經過，載伊去追他，伊有拿
    手機拍攝追逐的過程，看到他跑到中華路上，坐上車牌號碼
    000-0000號自用小客車並駕車離去；當時視線良好，他距伊
    最近約30公分，伊非常確信就是被告；現在有人靠近伊時都
    會有點害怕等語明確（見第1792號偵卷，第63至69、171至1
    73、267至268頁），並有性騷擾案件代號與真實姓名對照表
    、指認犯罪嫌疑人紀錄表、犯罪嫌疑人指認表、苗栗縣警察
    局竹南分局指認犯罪嫌疑人對照表、性騷擾事件申訴書、性
    騷擾防治法申訴表、現場照片在卷可稽（見第1792號偵卷第
    71至77、125、155至163頁、密封袋）。足見告訴人乙女對
    於被告乘其不及抗拒之際，自後方環抱並以右手觸摸其胸部
    之情節，證述甚為明確，無重大瑕疵，未有前後歧異之情，
    亦未違反一般經驗法則。再酌以被告及告訴人乙女間素不相
    識（見第1792號偵卷第65頁；本院卷第21頁），告訴人乙女
    應無蓄意誣陷之動機與必要；又告訴人乙女於偵訊中之證述
    業經具結擔保真實，倘非真有其事，衡情應無甘冒偽證之罪
    責，故為虛偽不實陳述之可能。復參以被告於審理中陳稱：
    有於111年1月10日上午7時30分許，駕駛上開自用小客車至
    苗栗縣竹南鎮中華路停放，再步行至同縣鎮科學路45巷25弄
    21之4號旁巷弄內，嗣聽聞乙女尖叫後，即快步離開該巷弄
    ，至中華路上駕車離去等語（見本院卷第20至22、46至47、
    116至118、126頁），並有卷附監視器畫面翻拍照片、本院
    勘驗筆錄暨勘驗光碟紀錄、車輛詳細資料報表（見第1792號
    偵卷第109、125至133頁；本院卷第125至126頁）；倘被告
    僅係對告訴人乙女搭訕，未有性騷擾之不禮貌舉動，衡情告
    訴人乙女豈有突然尖叫、追逐被告並拍攝經過、對被告提告
    之理，被告實亦無聽聞告訴人乙女尖叫即逃離現場之必要。
    足認告訴人乙女上開證述與客觀事實相符，被告確有如犯罪
    事實欄二所示，應堪認定；被告所辯，顯係卸責之詞，不足
    採信。
三、如犯罪事實欄三所示犯罪事實，業據證人即告訴人丙女於警
    詢、偵訊中證稱：伊於111年1月22日下午7時許，從苗栗縣○
    ○鎮○○路00巷00弄0號外勞宿舍出發，要去科學路160號群創
    光電股份有限公司T1廠上班，當時下著大雨，在公司旁公車
    站附近人行道上，突然有人從後方用左手摸伊的左胸，伊回
    過神就看到該男子往反方向跑走，伊追了他約3分鐘，看他
    跑進科學路45巷內；當時伊一直哭，現在走到案發地會很害
    怕，時常作惡夢等語明確（見第1792號偵卷第263至264頁；
    臺灣苗栗地方檢察署111年度偵字第2569號卷，下稱第2569
    號偵卷，第49至59頁），並有員工面談紀錄表、警察機關受
    理跟蹤騷擾案件安全提醒、受（處）理案件證明單、現場照
    片、Google地圖在卷可稽（見第1792號偵卷密封袋；第2569
    號偵卷第65至73、85至97頁）。足見告訴人丙女對於遭人乘
    其不及抗拒之際，自後方以左手觸摸其胸部之情節，證述甚
    為明確，無重大瑕疵，未有前後歧異之情，亦未違反一般經
    驗法則。再參以被告於審理中陳稱：當晚伊撐著雨傘在該地
    走來走去想事情，手肘不小心撞到丙女，有向她道歉等語（
    見本院卷第22至23、48、118至119頁），亦未否認有與告訴
    人丙女肢體碰觸；倘被告僅係不小心撞到告訴人丙女，未有
    性騷擾之不禮貌之舉動，衡情告訴人丙女豈有事後追逐被告
    、對被告提告之理。復酌以被告及告訴人丙女間素不相識（
    見第2569號偵卷第50頁；本院卷第22頁），告訴人丙女應無
    蓄意誣陷之動機與必要；又告訴人甲女於偵訊中之證述業經
    具結擔保真實，倘非真有其事，衡情應無甘冒偽證之罪責，
    故為虛偽不實陳述之可能。足認告訴人丙女上開證述與客觀
    事實相符，被告確有如犯罪事實欄三所示，應堪認定。
四、性騷擾防治法第25條第1項規定，係以意圖性騷擾，乘人不
    及抗拒而為親吻、擁抱或觸摸其臀部、胸部或其他身體隱私
    處之行為為其構成要件。所稱「性騷擾」，指對被害人之身
    體為偷襲式、短暫式、有性暗示之不當觸摸，含有調戲意味
    ，而使人有不舒服之感覺（最高法院102年度台上字第2113
    號判決意旨參照）。查被告乘告訴人等不及抗拒之際，而對
    其等分別為觸摸胸部、擁抱及觸摸胸部之行為，核與性騷擾
    防治法第25條第1項之客觀構成要件相符，且確已使告訴人
    等感到畏懼、不舒服，業據其等證述如前，合於性騷擾防治
    法第2條所稱「對他人實施違反其意願而與性有關之行為」
    且「有損害他人人格尊嚴，造成使人心生畏怖、感受冒犯之
    情境」，而屬性騷擾行為甚明。再者，被告無端對素不相識
    之告訴人等刻意為觸摸胸部、擁抱及觸摸胸部之行為，顯然
    意在偷襲，主觀上顯具有性騷擾之意圖，至為灼然。
五、被告之前科紀錄等品格證據如與犯罪事實全然無關者，為避
    免影響職業法官認定事實之心證，該等證據應不得先於犯罪
    事實之證據而為調查，此乃刑事訴訟法第288條增訂第4項規
    定之所由設。基於習性推論禁止之法則，除非被告主動提出
    以為抗辯，自亦不容許由檢察官提出被告之品格證據資為證
    明犯罪事實之方法，俾免導致錯誤之結論或不公正之偏頗效
    應。惟被告之品格證據，倘與其犯罪事實具有關聯性，參諸
    外國立法例（美國聯邦證據法第404條（b））及實務（日本
    東京高等裁判所2011年3月29日岡本一義放火案件判決），
    則可容許檢察官提出供為證明被告犯罪之動機、機會、意圖
    、預備、計畫、認識、同一性、無錯誤或意外等事項之用（
    最高法院100年度台上字第2806號、102年度台上字第5285號
    、103年度台上字第120號判決意旨參照）。查被告前於107
    年12月1日下午6時18分許、108年1月6日下午6時20分許，有
    2度在苗栗縣竹南鎮科學路45巷內，乘女子不及抗拒之際，
    以手觸摸其胸部之犯行，經本院以108年度苗簡字第285號判
    決拘役40日、40日，應執行拘役75日確定，有判決書在卷可
    稽（見第1792號偵卷第197至199頁），並經本院調取卷宗核
    閱無訛。足見被告確有在相同地域，乘女子不及抗拒之際，
    為觸摸胸部等性騷擾行為之犯罪習慣與模式；而為如犯罪事
    實欄一、二所示犯行之人，其犯罪之手法、機會、地域（前
    案係發生在苗栗縣竹南鎮科學路45巷內；如犯罪事實欄一、
    二所示犯行均係發生在科學路45巷周遭巷弄內；如犯罪事實
    欄三所示犯行距科學路45巷甚近，見上開Google地圖）等，
    要與被告前案幾乎如出一轍，顯具有關聯性，自應容許此品
    格證據作為證明係同一人犯罪之佐證。
六、綜上，本案事證明確，被告犯行洵堪認定，應予依法論科。
參、論罪科刑
一、核被告如犯罪事實欄一、三所為，均係犯性騷擾防治法第25
    條第1項之意圖性騷擾，乘人不及抗拒而為觸摸胸部之行為
    罪；如犯罪事實欄二所為，係犯同條項之意圖性騷擾，乘人
    不及抗拒而為擁抱及觸摸胸部之行為罪。其所犯上開3罪間
    ，犯意各別，行為互殊，應予分論併罰。
二、公訴意旨就被告構成累犯之事實及應加重其刑之事項，未主
    張或具體指出證明方法，依最高法院110年度台上大字第566
    0號裁定意旨，無從論以累犯及依累犯規定加重其刑，惟仍
    就被告可能構成累犯之前科，列為刑法第57條第5款所定「
    犯罪行為人之品行」之量刑審酌事項。
三、爰以行為人之責任為基礎，審酌被告為逞一時私慾之滿足，
    乘告訴人等不及抗拒之際，分別對告訴人甲女、丙女為觸摸
    胸部之行為，與對告訴人乙女為擁抱及觸摸胸部之行為，使
    其等留下難以抹滅之陰影，影響身心健康，並對社會治安已
    生危害，實不可取，兼衡被告已有違反性騷擾防治法之前科
    紀錄，且前於5年內因竊盜案件受徒刑易科罰金執行完畢，
    有臺灣高等法院被告前案紀錄表在卷可稽，足見其嚴重無視
    兩性平權及對女性之尊重、對於刑罰之反應力顯然薄弱，與
    犯罪之動機、目的、手段、情節，及犯後之態度，暨自述專
    科畢業之智識程度、職服務業、月收入約新臺幣3萬多元、
    尚有子女需照顧扶養之生活狀況，與告訴人之意見等一切情
    狀（見本院卷第63至67、121至122頁），分別量處如主文所
    示之刑，並均諭知易科罰金之折算標準，再審酌犯行類型、
    次數及時間間隔等情，定其應執行之刑及諭知易科罰金之折
    算標準，以示懲儆。
據上論斷，應依刑事訴訟法第284條之1、第299條第1項前段，判
決如主文。
本案經檢察官呂宜臻提起公訴，檢察官蕭慶賢到庭執行職務。
中　　華　　民　　國　　111 　年　　7 　　月　　26　　日
                  刑事第二庭    法  官  魏正杰
以上正本證明與原本無異。　　　　　　　　　　　　　　　　如不服本判決應於收受判決後20日內向本院提出上訴書狀，並應敘述具體理由。其未敘述上訴理由者，應於上訴期間屆滿後20日內向本院補提理由書(均須按他造當事人之人數附繕本)「切勿逕送上級法院」。告訴人或被害人如對本判決不服者，應具備理由請求檢察官上訴，其上訴期間之計算係以檢察官收受判決正本之日期為準。　　　　　　　　　　　　　　　　　　　　　　　　　　　　　　　　　　　　    書記官　巫  穎
中　　華　　民　　國　　111 　年　　7 　　月　　26　　日
附錄論罪科刑法條：
性騷擾防治法第25條
意圖性騷擾，乘人不及抗拒而為親吻、擁抱或觸摸其臀部、胸部
或其他身體隱私處之行為者，處2 年以下有期徒刑、拘役或科或
併科新臺幣10萬元以下罰金。
前項之罪，須告訴乃論。